19/05/2021 Currículo Lattes



Imprimir currículo



#### Marcione Ribeiro de Oliveira

Endereço para acessar este CV: http://lattes.cnpq.br/4098887695424990

### Resumo informado pelo autor

Mestre em Geografia-PPGEO - Unimontes. Graduada em Geografia pela Universidade Estadual de Montes Claros- Unimontes. Possui Especializações em: Meio Ambiente e Desenvolvimento Regional; Docência do Ensino Superior e Inspeção Escolar; Geoprocessamento; e Educação à Distância. Possui experiência docente na Educação Básica, Ensino Médio Técnico e Educação a Distância.

(Texto informado pelo autor)

### Nome civil

Nome Marcione Ribeiro de Oliveira

### Dados pessoais

Nascimento 29/04/1976 - São João da Ponte/MG - Brasil

CPF 055.132.596-80

### Formação acadêmica/titulação

2015 Mestrado em Mestrado em Geografia.
Universidade Estadual de Montes Claros, UNIMONTES, Montes Claros, Brasil
Título: Sete Lagoas: uma análise geomorfológica das áreas de expansão urbana

Orientador: Prof<sup>a</sup> Dr<sup>a</sup> Anete Marília Pereira Co-orientador: Prof<sup>a</sup> Dr<sup>a</sup> Maria Ivete Soares de Almeida

2014 Especialização em Pós-Graduação em Educação a Distância.
Instituto Federal de Educação Ciência e Tecnologia do Norte de Minas Gerais, IFNMG, Montes Claros,

Título: O Ciberespaço na Educação a Distância

Especialização em Geoprocessamento. Pontificia Universidade Católica de Minas Gerais, PUC Minas, Belo Horizonte, Brasil Orientador: Prof.º Bruno Durão

2021 Especialização em Gestão Escolar Integradora (Administração, Inspeção, Coordenação). Instituto Pedagógico de Minas Gerais, IPEMIG, Brasil Título: Processos pedagógicos na Escola-Reflexões Orientador: a definir

2012 - 2014 Especialização em Docência do Ensino Superior e Inspeção Escolar.
Universidade Candido Mendes, UCAM, Rio De Janeiro, Brasil
Títulio: O papel do inspetor escolar na aplicabilidade da Resolução Nº 2.197/2012 SEE/MG
Orientador: Prof<sup>®</sup>. Genícia Martins de Matos

2009 - 2010 Especialização em Meio Ambiente e Desenvolvimento Regional.
Universidade Estadual de Montes Claros, UNIMONTES, Montes Claros, Brasil

Título: Perfil Geológico-Geomorfológico de Montes e susceptibilidade à erosão Orientador: Hernando Baggio Filho

2000 - 2003 Graduação em Geografia.
Universidade Estadual de Montes Claros, UNIMONTES, Montes Claros, Brasil

### Formação complementar

2021 MBA em Pós Graduação em Gestão Escolar. (Carga horária: 1080h). Rede Batista de Educação, RBE, Brasil

2011 Mídias na Educação-Extensão. . (Carga horária: 180h). Universiade Estadual de Montes Claros, UNIMONTES, Brasil

2013 Curso de curta duração em CURSO DE FORMAÇÃO INICIAL DE TUTORES PARA A EDUCAÇ. (Carga

Universidade Federal de Juiz de Fora, UFJF, Juiz De Fora, Brasil

2012 Educadores do Trânsito. . (Carga horária: 180h). SEnac, SENAC, Brasil

Curso de curta duração em Curso de Educação para o Trânsito. (Carga horária: 80h). SEnac, SENAC, Brasil 2011

Curso de curta duração em Programa iMinds. (Carga horária: 40h). Rede Batista de Educação, RBE, Brasil 2020 - 2020

Extensão universitária em Iminds Transformação de cérebros e mentes. (Carga horária: 40h). Colégio Batista de Sete Lagoas, CBST, Brasil 2020 - 2020

Curso de curta duração em A BNCC e as unidades temáticas no Ensino Da Geografia. (Carga horária: 2019 - 2019 Editora Positivo, ED. POSITIVO, Brasil

2019 - 2019 Extensão universitária em Repensando a escola na perspectiva das metodologia ativas. (Carga horária Editora Positivo, ED. POSITIVO, Brasil

2013 - 2013 Curso de curta duração em Curso Saúde Vocal para professores. (Carga horária: 20h). Secretaria de Estado de Saúde de Minas Gerais, SES-MG, Brasil

Curso de curta duração em Simave. (Carga horária: 40h).

19/05/2021 Currículo Lattes

-	
2013 - 2013	Universidade Federal de Juiz de Fora, UFJF, Juiz De Fora, Brasil
2013 - 2013	Curso de curta duração em Avaliação Educacional e larga escala. (Carga horária: 40h). Universidade Federal de Juiz de Fora, UFJF, Juiz De Fora, Brasil
2013 - 2013	Curso de curta duração em Projeto Estratégico Rota das Grutas Peter Lund. (Carga horária: 16h). Secretaria de Estado de Meio Ambientee Desenvolvimento Sustentável de Minas, SEMAD, Brasil
2012 - 2012	Mapeamento Participativo da Bacia Jequitibá (Carga horária: 4h). Universidade Federal de Minas Gerais, UFMG, Belo Horizonte, Brasil
2012 - 2012	Curso de curta duração em Mapeamento Participativo em território de Bacias H. (Carga horária: 4h). Universidade Federal de Minas Gerais, UFMG, Belo Horizonte, Brasil
2012 - 2012	Extensão universitária em Noções de Astronomia. (Carga horária: 80h). Universidade Federal de Minas Gerais, UFMG, Belo Horizonte, Brasil
2007 - 2007	Extensão universitária em Aluna Especial Mestrado em Desenvolvimento Social. (Carga horária: 60h). Universidade Estadual de Montes Claros, UNIMONTES, Montes Claros, Brasil
2005 - 2005	Aluna Especial Mestrado Desenv. Social (Carga horária: 60h). Universidade Estadual de Montes Claros, UNIMONTES, Montes Claros, Brasil Bolsista do(a): unimontes
2004 - 2004	Projeto Escolas- Referência (Carga horária: 150h). SECRETARIA DE ESTADO DE EDUCAÇÃO DE MINAS GERAIS, SEE-MG, Belo Horizonte, Brasil
2003 - 2003	Curso de curta duração em Noções de Sensoreamento Remoto. (Carga horária: 8h). Universidade Estadual de Montes Claros, UNIMONTES, Montes Claros, Brasil
2002 - 2002	Curso de curta duração em Erosão e Conservação dos Solos. (Carga horária: 8h). Universidade Estadual de Montes Claros, UNIMONTES, Montes Claros, Brasil Bolsista do(a): unimontes
2001 - 2001	Curso de curta duração em AutoCad R-14. (Carga horária: 60h). Serviço Nacional de Aprendizagem Comercial - SENAC Minas, SENAC/MG, Belo Horizonte, Brasil Bolsista do(a): SEnac
2001 - 2001	Curso de curta duração em Grupo de Estudos em Geografia. (Carga horária: 16h). Universidade Estadual de Montes Claros, UNIMONTES, Montes Claros, Brasil Bolsista do(a): unimontes
2001 - 2001	Extensão universitária em Auxilair de Metrologia - Estágio. (Carga horária: 780h). Prefeitura Municipal de MOntes Claros, PMMC, Brasil Bolsista do(a): Prefeitura Municipal de MOntes Claros
2001 - 2001	Pesquisa Qualidade de Vida (Carga horária: 16h). Universiade Estadual de Montes Claros, UNIMONTES, Brasil Bolsista do(a): Fundação de Amparo à Pesquisa do Estado de Minas Gerais

# Atuação profissional

1. Cefet Curvelo - CEFET

#### Vínculo institucional

2015 - 2017 Enquadramento funcional: Não , Carga horária: 40, Regime: Integral Outras informações: Professora Substituta.

2. Superitendência Regional de Ensino de Sete Lagoas - SRE

# Vínculo

institucional

2013 - 2014 Vínculo: Servidor público , Enquadramento funcional: Não , Carga horária: 40, Regime: Integral

2012 - 2012 Enquadramento funcional: sim , Carga horária: 40, Regime: Dedicação exclusiva

2011 - 2011 Vínculo: Contratual , Enquadramento funcional: não , Carga horária: 40, Regime: Dedicação exclusiva

3. Escola Estadual Professora Dulce Sarmento - EEPDS

# Vínculo

institucional

2009 - 2009 Enquadramento funcional: sim , Carga horária: 24, Regime: Parcial

4. Escola Estadual Padre Rafael - EE PADRE RAFAEL

#### Vínculo institucional

2009 - 2009 Enquadramento funcional: sim , Carga horária: 24, Regime: Parcial

5. Escola Estadual Hamilton Lopes - EE HAM. LOPES

# Vínculo

institucional

2009 - 2009 Enquadramento funcional: sim , Carga horária: 10, Regime: Parcial

6. Escola Estadual Prof. Plínio Ribeiro - EEPPR

#### Vínculo institucional

2009 - 2009 Enquadramento funcional: sim , Carga horária: 24, Regime: Parcial

7. Escola Estadual Clóvis Salgado - EECS

19/05/2021 Currículo Lattes

```
Vínculo
  institucional
   2008 - 2008 Vínculo: Professor , Enquadramento funcional: não , Carga horária: 6, Regime: Parcial
   8. Escola Estadual de Pedras de Maria da Cruz - E.E.PMC
       Vínculo
  institucional
   2006 - 2008 Enquadramento funcional: professora efetiva , Carga horária: 24, Regime: Parcial
   9. Escola Estadual Augusta Vale - EEAV
       Vínculo
  institucional
   2004 - 2004 Enquadramento funcional: sim , Carga horária: 8, Regime: Parcial
   10. Universidade Estadual de Montes Claros - UNIMONTES
       Vínculo
  institucional
   2001 - 2003
                 Vínculo: Bolsista de Iniciação Científi , Enquadramento funcional: Bolsista , Carga horária: 20, Regime:
                  Dedicação exclusiva
    Atividades
01/2003 - Atual Estágio, Departamento de Geo Ciências, Gesa Grupo de Estudos Sócioambientais
                 Estágio:
Auxiliar de Pesquisa
11/2001 - Atual Pesquisa e Desenvolvimento, Departamento de Geo Ciências, Gesa Grupo de Estudos Sócioambientais
                 Linhas de pesquisa:
Geografia Física , Geomorfologia Urbana e Regional
   11. Cesec - CESEC
       Vínculo
  institucional
   2011 - 2011 Enquadramento funcional: sim , Carga horária: 24, Regime: Parcial
   12. COREM Cursos Preparatórios - COREM
       Vínculo
  institucional
   2012 - 2012 Vínculo: Professor Visitante , Enquadramento funcional: não , Carga horária: 4, Regime: Parcial
   13. E E Benjamin Versisni dos Anjos - EEBVA
       Vínculo
  institucional
   2010 - 2010 Enquadramento funcional: sim , Carga horária: 18, Regime: Parcial
   14. Escola Estadual Francisco Peres - EEFP
       Vínculo
  institucional
   2005 - 2005 Enquadramento funcional: nao , Carga horária: 20, Regime: Parcial
   15. Escolas Estadual João Rodrigues daSilva - EEJRS
       Vínculo
  institucional
   2011 - 2011 Enquadramento funcional: sim , Carga horária: 24, Regime: Parcial
   16. Fundação de Amparo à Pesquisa do Estado de Minas Gerais - FAPEMIG
       Vínculo
  institucional
   2000 - 2002 Vínculo: Outro (especifique) , Enquadramento funcional: não , Carga horária: 20, Regime: Dedicação exclusiva
   17. Instituto Federal de Educação Ciência e Tecnologia do Norte de Minas Gerais - IFNMG
       Vinculo
```

institucional

19/05/2021 Currículo Lattes

> 2013 - Atual Vinculo: Professor Formador , Enquadramento funcional: Não , Carga horária: 20, Regime: Parcial Outras informações: Odulas informações. Professora Formadora da Rede E-TEc Brasil. Disciplinas: 1- Conservação dos Solos, 2- Hidrologia, 3-Gestão de Recursos Hídricos. 4-Gestão da Qualidade do Ar.

18. Pré-Vestibular e Pré-Concursos Potencial - PVPVP

## Vínculo

institucional

2003 - 2003 Vínculo: Professora, Enquadramento funcional: não, Carga horária: 8, Regime: Parcial

19. E E Prefeito Zico Paiva - EEPZP

### Vínculo

institucional

2015 - 2015 Enquadramento funcional: Não , Carga horária: 8, Regime: Parcial

20. E E Emílio Vasconcelos Costa - EEEVC

### Vínculo

### institucional

2014 - 2014 Vínculo: Servidor público, Enquadramento funcional: Não, Carga horária: 24, Regime: Parcial Outras informações:
Professora: Componente Curricular Geografia.

2014 - 2014 Vínculo: Servidor público , Enquadramento funcional: Não , Carga horária: 24, Regime: Parcial Professora: Componente Curricular Geografia.

21. E E Monsenhor Gustavo - EEMG

### Vínculo

institucional

2009 - 2009 Vínculo: Servidor público , Enquadramento funcional: Não , Carga horária: 24, Regime: Parcial

22. Coleguium Rede de Ensino - C7L

#### Vinculo

institucional

2017 - Atual Vínculo: Professor de Geografia , Enquadramento funcional: sim , Carga horária: 14, Regime: Parcial

23. Colégio Tiradentes da Polícia Militar -Sete Lagoas - CTPM-SETE LAGOAS

### Vínculo

institucional

2018 - Atual Vínculo: Servidor público , Enquadramento funcional: Servidor público , Carga horária: 15, Regime: Parcial

24. Colégio Batista de Sete Lagoas - CBST

## Vínculo

institucional

2019 - Atual Vínculo: Professor , Enquadramento funcional: sim , Carga horária: 15, Regime: Parcial

Linhas de pesquisa

1. Geografia Física

Objetivos:- Inferir e avaliar os impactos socioambientais pertinentes na Região Norte de MInas Gerais

2. Geomorfologia Urbana e Regional

Objetivos: Analisar os aspetos geomorfológicos do espaço urbano.

### Producão

Produção bibliográfica

### Artigos completos publicados em periódicos

OLIVEIRA, Marcione Ribeiro de
Perfil Geológico Geomorfológico de Montes Claros e susceptibilidade à erosão. Congresso em
Desenvolvimento Social Globalização do Regional e Regionalização do Global. , v.5, p.V Congresso Den

# Demais produções bibliográficas

OLIVEIRA, Marcione Ribeiro de Perfil Geológico Geomorfológico de Montes Claros e susceptibilidade à erosão. Formação de professores. Montes Claros:Unimontes, 2016. (Outra produção bibliográfica)

OLIVEIRA, Marcione Ribeiro de Atividades de Intervenção pedagógica. Formação de professores. Belo Horizonte:SEE- Secretaria de Estado da Educação, 2013. (Outra produção bibliográfica) 19/05/2021 Currículo Lattes

Produção técnica

#### Trabalhos técnicos

- 1. OLIVEIRA, Marcione Ribeiro de Construção de Infiltômetro Artesanal, 2014
- 2. OLIVEIRA, Marcione Ribeiro de Oficina Sítios Arqueológicos, 2014
- CLIVEIRA, Marcione Ribeiro de; FERREIRA, P. E. J.
  Diagnóstico de áreas em Processo de desertificação no Norte de Minas Gerais, 2001

#### Demais produções técnicas

 OLIVEIRA, Marcione Ribeiro de Aula Prática:Drenagem de campos de futebol, 2016. (Desenvolvimento de material didático ou instrucional)

- OLIVEIRA, Marcione Ribeiro de Aula 1: Conservação dos solos, 2016. (Desenvolvimento de material didático ou instrucional)
- OLIVEIRA, Marcione Ribeiro de Aula 2: Conservação dos solos, 2016. (Desenvolvimento de material didático ou instrucional)
- OLIVEIRA, Marcione Ribeiro de Aula 3: Conservação dos solos, 2016. (Desenvolvimento de material didático ou instrucional)
- OLIVEIRA, Marcione Ribeiro de Aula 3: O Ciclo Hidrológico: Parte II, 2016. (Desenvolvimento de material didático ou instrucional)
- OLIVEIRA, Marcione Ribeiro de Aula 4: Conservação dos solos, 2016. (Desenvolvimento de material didático ou instrucional)
- OLIVEIRA, Marcione Ribeiro de Geologia da Terra e Sítios Arqueológicos, 2016. (Outro, Curso de curta duração ministrado)
- OLIVEIRA, Marcione Ribeiro de Atividade de campo, 2015. (Desenvolvimento de material didático ou instrucional)
- OLIVEIRA, Marcione Ribeiro de Sítios Arquelógicos, 2014. (Outro, Curso de curta duração ministrado)
- 10. OLIVEIRA, Marcione Ribeiro de Oficina cartográfica, 2013. (Outro, Curso de curta duração ministrado)
- 11. OLIVEIRA, Marcione Ribeiro de Relatório de atividades mensais, 2013. (Outra produção técnica)
- OLIVEIRA, Marcione Ribeiro de A elaboração do caderno de Boas Práticas Equipe Regional Compomente Curricular Geografia, 2012. (Aperfeiçoamento, Curso de curta duração ministrado)
- OLIVEIRA, Marcione Ribeiro de A elaboração do caderno de Boas Práticas Equipe Regional Componente Curricular Geografia, 2012. (Desenvolvimento de material didático ou instrucional)
- OLIVEIRA, Marcione Ribeiro de Conteúdo Básico Comun de Geografia (power point), 2012. (Desenvolvimento de material didático ou instrucional)
- Soliveira, Marcione Ribeiro de Vulcões Formação da Terra, 2009. (Maquete)
- 16. FERREIRA, P. E. J.; OLIVEIRA, Marcione Ribeiro de Análise parroial sobre desertificação no município de Francisco Sá, 2003. (Relatório de pesquisa)

Página gerada pelo sistema Currículo Lattes em 19/05/2021 às 11:57:22.